【裁判字號】    97,裁,5427
【裁判日期】    971225
【裁判案由】    贈與稅
【裁判全文】
最  高  行  政  法  院  裁  定
                                      97年度裁字第5427號
上  訴  人  甲○○
被 上訴 人  財政部高雄市國稅局
代  表  人  乙○○
上列當事人間贈與稅事件，上訴人對於中華民國97年9月9日高雄
高等行政法院97年度訴字第357號判決，提起上訴，本院裁定如
下：
    主  文
上訴駁回。
上訴審訴訟費用由上訴人負擔。
    理  由
一、按對於高等行政法院判決之上訴，非以其違背法令為理由，
    不得為之，行政訴訟法第242條定有明文。依同法第243條第
    1項規定，判決不適用法規或適用不當者，為違背法令；而
    判決有同條第2項所列各款情形之一者，為當然違背法令。
    是當事人對於高等行政法院判決上訴，如依行政訴訟法第24
    3條第1項規定，以高等行政法院判決有不適用法規或適用不
    當為理由時，其上訴狀或理由書應有具體之指摘，並揭示該
    法規之條項或其內容；若係成文法以外之法則，應揭示該法
    則之旨趣；倘為司法院解釋或本院之判例，則應揭示該判解
    之字號或其內容。如以行政訴訟法第243條第2項所列各款情
    形為理由時，其上訴狀或理由書，應揭示合於該條項各款之
    事實。上訴狀或理由書如未依此項方法表明，或其所表明者
    與上開法條規定不合時，即難認為已對高等行政法院判決之
    違背法令有具體之指摘，其上訴自難認為合法。
二、本件上訴人對於高等行政法院判決上訴，係略以：原判決就
    上訴人如何於民國88年間將所繼承之「加油站用地」贈與上
    訴人之子時，即有逃漏贈與稅之故意，以及於4年後之92年
    、93年間，有如何「假藉」、「取巧安排」之行為則隻字未
    提，復未具體提出其認定係逃漏贈與稅之依據，自屬有判決
    不備理由之違法。何況本件私人加油站土地既未經依都市計
    畫法指定為公共設施保留供公用事業設施之用，自非屬公共
    設施保留地甚明，依臺灣高等法院高雄分院89年10月16日（
    89）雄分院瑞文字第13087號函附之土地所有權人協商會議
    ，亦載明上開土地是私有地。是原判決就此部分未及注意，
    誤認「私人之加油站用地」即為「公共設施保留地」，率行
    引用財政部92年4月9日臺財稅第0910456306號函關於「公共
    設施保留地」之函釋，顯有判決適用法規不當之情形。又上
    訴人所有「高雄市○○區○○段二小段1979-1地號」土地，
    至少亦有公告現值以上之價值，豈能認係一般無價值之公共
    設施保留地，其錯誤引用財政部92年4月9日臺財稅第091045
    6306號函而予適用之理，有判決適用法令不當之違法，亦未
    提出證據說明，有判決適用法規不當之情形。又上訴人並無
    假藉免徵贈與稅土地，取巧安排移轉高雄市○○區○○段87
    號土地之故意或過失，原判決就此部分憑空推定上訴人係「
    取巧安排」，與經驗法則及倫理法則不符，有判決適用法規
    不當。再言，本件縱應補課贈與稅，亦應就實質贈與移轉之
    財產，即就其差額部分課徵贈與稅，而非全額課稅，且應於
    10日前通知上訴人繳納，原處分、復查、原訴願決定均未就
    此部分予以審酌，逕依讓與財產之全部予以計算，顯與上開
    財政部函釋及遺產及贈與稅法第5條第2款之規定不符，原判
    決就此部分亦漏未審酌，有判決不適用法規等語，為其理由
    。
三、本件上訴人對於高等行政法院判決上訴，雖以該判決有判決
    不備理由及判決不適用法規或適用不當之違背法令為由，惟
    核其上訴理由狀所載內容，無非重述其在原審業經主張而為
    原判決不採之陳詞，就原審取捨證據、認定事實之職權行使
    ，指摘其為不當，並就原審已論斷者，泛言未論斷，而非具
    體說明其有何不適用法規或適用法規不當之情形，並揭示該
    法規之條項或其內容，及合於行政訴訟法第243條第2項所列
    各款之事實，難認對該判決之如何違背法令已有具體之指摘
    。況縱原判決雖有未於判決中加以論斷者，惟尚不影響於判
    決之結果，與所謂判決不備理由之違法情形亦不相當。是依
    首揭說明，應認其上訴為不合法。
四、據上論結，本件上訴為不合法。依行政訴訟法第249條第1項
    前段、第104條、民事訴訟法第95條、第78條，裁定如主文
    。
中    華    民    國    97    年    12    月    25    日
                    最高行政法院第六庭
                        審判長法官  吳  明  鴻
                              法官  廖  宏  明
                              法官  林  茂  權
                              法官  侯  東  昇
                              法官  黃  秋  鴻
以  上  正  本  證  明  與  原  本  無  異
中    華    民    國    97    年    12    月    25    日
                              書記官  王  福  瀛


司法院資訊處製作；財團法人民間司法改革基金會備份。
